Inventaris van het archief van de Programmacommissie Bijscholing Integratie KO/LO van het Ministerie van Onderwijs en Wetenschappen, 1978-1983
Nationaal Archief, Den Haag
Programmacommissie Bijscholing Integratie KO/LO van het Ministerie van Onderwijs Kunsten en Wetenschappen
Programmacie. Bijscholing Integratie KO/LO
1978-1983
O28527
1.50 meter; 31 inventarisnummers.
Normale geschreven, getypte en gedrukte documenten, geen bijzondere handschriften.
Nationaal Archief, Den Haag
Programmacommissie Bijscholing Integratie Kleuter onderwijs/ Lager onderwijs (KO/LO) 1978-1983
In het archief bevinden zich stukken betreffende handelingen van de Programmacommissie KO/LO, die zijn verricht bij de ontwikkeling van een integratievoorbereidende bijscholingcursus (IVB) voor kleuterleidsters en onderwijzers. De commissie besteedde voorts aandacht aan de noodzakelijke voorscholing van nascholingsdocenten. Daarnaast bevat het archief de verslagen van de vergaderingen van een tweetal werkgroepen inzake de culturele minderheden-problematiek en de emancipatie in het basisonderwijs.
Archiefvorming
Geschiedenis van de archiefvormer
De programmacommissie is op 14 februari 1979 bij beschikking van nr. DI/SC/A 69.998 door de toenmalige minister van Onderwijs en Wetenschappen, dr. A. Pais, ingesteld. De programmacommissie zet het werk voort van de in 1975/76 op experimentele basis gestarte cursus Ontwikkelen van Schoolwerkplannen, en geeft er verder uitbreiding aan. De doelstelling van de programmacommissie luidt: 'Het ontwikkelen van vaardigheden van kleuterleidsters en onderwijzers om in teamverband een schoolwerkplan samen te stellen in het perspectief van de integratie kleuter- en lager onderwijs en waarbij aan een ononderbroken ontwikkelingsproces bij het lerende kind met de daaruit voortvloeiende consequenties van individualisering en differentiatie gestalte wordt gegeven.'
De taak van de commissie is:
'Het ontwikkelen van een raamplan voor een 'integratievoorbereidende bijscholingscursus (IVB)', opgevat als een basisprogramma voor het ontwikkelen van vaardigheden om in teamverband een schoolwerkplan samen te stellen voor het nieuwe basisonderwijs, waarin met name aandacht wordt besteed aan de integratie KO/LO, de continue ontwikkeling van 4-12 jarigen, individualisering en differentiatie
Het formuleren van voorstellen voor onderwijskundige uitvoering van het raamplan. In deze voorstelling dient mede aandacht te worden besteed aan keuzevrijheden, die de uitvoerende instellingen en de cursisten kunnen worden aangeboden
Het opzetten en organiseren van noodzakelijke voorscholing van nascholingsdocenten. De uitvoering van deze voorscholing zal plaatsvinden in samenwerking met de opleidingsinstituten en waar mogelijk, met organisaties in de verzorgingsstructuur.'
Binnen de programmacommissie zijn er nog twee werkgroepen werkzaam, te weten de werkgroep Culturele Minderheden (CUMI) en de werkgroep IVB-Individueel (IVB-I). Ieder met haar eigen doelstellingen. De doelstellingen van de werkgroep CUMI luiden als volgt: Aan alle nascholingsteams relevante informatie verstrekken hoe IVB-cursussen zijn te organiseren, waarin de CUMI-problematiek op adequate wijze wordt behandeld en aan alle nascholingsteams verduidelijken wat de CUMI-problematiek inhoudt.
De doelstellingen van de IVB-Individueel/Emancipatie worden als volgt omschreven:
Het formuleren van richtlijnen of aanbevelingen ten behoeve van nascholingsteams-IVB, dan wel opleidingen PA en OK, terzake van al hetgeen samenhangt met een cursus IVB-Individueel.
Het adviseren van de programmacommissie inzake Raamplan IVB-Individueel.
Het verzamelen en overdraagbaar maken van informatie met betrekking tot emancipatie in het basisonderwijs.
Het verzamelen en overdraagbaar maken van wegen en middelen waarlangs en waarmee de z.g. emancipatieproblematiek aangevat kan worden.
De Programmacommissie IVB is de opvolger van de programma-commissie Schoolwerk-plannen (SWP) De SWP heeft op experimentele basis de cursus nascholing gestart. De IVB is in 1979 op deze fundamenten gaan voortbouwen met de cursus voorscholing aan nascholingsteams. De verandering was het gevolg van de ministerswisseling op het departement van Onderwijs en Wetenschappen in 1978. Hierdoor kwam er een andere zienswijze t.a.v. het begrip nascholing. Was het onder minister Van Kemenade niet direct gericht op de integratie KO/LO, met de komst van minister Pais veranderde dit. Integratie van KO en LO werd een van de hoofddoelstellingen van de nascholing. Dit nieuwe beleid mondde uit in de voorbereiding van nieuwe nascholingscursussen, onder de naam van 'Integratie-voorbereidende Bijscholing'.
De programmacommissie heeft het begrip 'nascholingsteam' geïntroduceerd. Zo'n nascholingsteam moest bestaan uit een combinatie van Opleiding Kleuterleidsters en de Pedagogische Academie (OK/PA). Het was de bedoeling om dit op fifty/fifty basis te laten verlopen. In de praktijk is dit niet mogelijk gebleken. Een ander uitgangspunt is geweest dat nascholingsteams OK/PA in de IVB een samenwerkingsrelatie zouden aangaan met de aanwezige onderwijsbegeleidingsdienst(en). In het groeiproces heeft men steeds meer positieve ontwikkelingen kunnen waarnemen. Een probleem dat door de OBD'S sterk is ervaren, was dat er geen extra faciliteiten voor de werkzaamheden beschikbaar gesteld waren. Doordat in 1982 opnieuw de politieke situatie veranderde, en de animo voor het volgen van deze scholingscursus gering was, besloot de nieuwe minister, Deetman, mede op advies van de onderwijsvakbonden, tot het opheffen van de programmacommissie. Enige tijd later werd de opvolging van de programmacommissie alweer voorbereid met de totstandkoming van een beleidsnotitie onder de naam 'Nascholing Invoering Basisonderwijs '(N.I.B.).
Geraadpleegde bronnen:
Instellingsbesluit IVB 1978-1983 Eindverslag Programmacommissie.
Geschiedenis van het archiefbeheer
Het archief van de Programmacommissie is na opheffing in 1983 overgedragen aan de Centrale Archiefbewaarplaats (CAB) van het Ministerie van Onderwijs en Wetenschappen. In 1989 werd het archief in bewerking genomen.
De verwerving van het archief
Overbrenging van een overheidsarchief
Inhoud en structuur van het archief
2.14
Inhoud
Het archief bestaat voor het merendeel uit series verslagen, bijlagen bij agenda's van vergaderingen van de programmacommissie, afschriften van verzonden brieven en ingekomen stukken. Daarnaast bevat het nog enkele stukken van de in de inventaris van het archief van de Programmacommissie Ontwikkeling Schoolwerkplannen, 1975-1979 (nummer toegang 2.14.55) genoemde werkgroepen. Zij worden in de inventaris apart vermeld met doornummering van stukken.
Selectie en vernietiging
Op grond van incidentele machtiging, verkregen van de Algemene Rijksarchivaris d.d. 17 oktober 1989, zijn de hierna volgende categorieën van archiefbescheiden vernietigd:
Geleidebrieven
Correspondentie van eenvoudige aard
Correspondentie betreffende personele aard
Correspondentie betreffende financiële aangelegenheden
Brieven betreffende het bijwonen seminars en declaraties
Brieven betreffende aanwijzing docenten voorscholingsteams
Formulieren betreffende opgave docenten nascholingsteams
Agenda's vergaderingen nascholingsteams
Verslagen vergaderingen onderwijsinstellingen
Aanwijzingen voor de gebruiker
Openbaarheidsbeperkingen
Volledig openbaar.
Materiële beperkingen
Aanvraaginstructie
Openbare archiefstukken kunnen online worden aangevraagd en gereserveerd. U kunt dit ook via de terminals in de studiezaal van het Nationaal Archief doen. Om te kunnen reserveren dient u de volgende stappen te volgen:
U maakt een profiel aan op www.gahetna.nl, en logt vervolgens in
Via de archiefinventaris (alleen de beschrijvingen met rode nummers) selecteert u het gewenste archiefstuk door op de knop 'Reserveren' te klikken
In het volgende scherm geeft u aan op welke dag u het archiefstuk wilt inzien
Indien u zich bevindt in de studiezaal en een tafelnummer heeft ontvangen kunt u dit nummer vermelden. Als u geen tafelnummer heeft kunt u tafelnummer 777 laten staan
Vervolgens bevestigt u uw reservering door deze te versturen.
Verwant materiaal
Beschikbaarheid van kopieën
Verwante archieven
Inventaris van het archief van de Programmacommissie Ontwikkeling Schoolwerkplannen van het Ministerie van Onderwijs, Kunsten en Wetenschappen, 1975-1979 (nummer toegang 2.14.55)
Bijlagen
Lijst van afkortingen
ACLO
Adviescommissie Leerplan Ontwikkeling
CCOO
Centrale Commissie voor Onderwijsoverleg
GEON
Gedifferentieerd Onderwijs
GO
Georganiseerd Overleg
LCB
Innovatiecommissie Basisschool
ICO
Innovatiecommissie Opleidingen
IOWO
Instituut voor Ontwikkeling van het Wiskundeonderwijs
IVB
Integratie Voorbereidende Bijscholing
KO
Kleuteronderwijs
LO
Lager Onderwijs
LCP
Landelijke Pedagogische Centra
NIB
Nascholing Invoering Basisschool
OBD
Onderwijs Begeleiding Dienst
OK
Opleidingsschool voor Kleuterleidsters
PA
Pedagogische Academie
SIB
Stuurgroep Innovatie Basisonderwijs
SLO
Stichting voor de Leerplanontwikkeling
SON
Samenwerkingsorgaan Nascholing
SWP
Schoolwerkplan
Lijst van afkortingen met codering bijlagen vergaderingen
IN
Intern
RA
Raamplan
NT
Nascholingsteam
VO
Voorscholing
DI
Directies OK/PA
IO
Inspectie Opleidingen
IKO/LO
Inspectie KO/LO
OBD
Onderwijsbegeleidingsdiensten
OZ
Onderzoek
AZ
Algemene Zaken
VL
Voorlichting
EC
Externe contacten
AG
Agenda
VE
Verslag
AB
Afspraken- en Besluitenlijst
INFO
Informatie
Bijlagen van vergaderingen Programmacommissie Bijscholing KO/LO
AV
algemene vergadering
AG
agenda
be
besluitenlijst
i.o.
in oprichting
005 5 4
006 5 4
007 5,6 4,6
008 5,6 4,6
009 5,4 -
010 5,6 4
011 5,6 4
012 5,6 4
013 5 4
014 5 4
015 5 4
016 5 4
017 5 4,6
018 5 4
019 5 4
020 5 -
021 5 -
022 6 6
023 - 6
024 - -
026 6 6
027 6 6 (niet aanwezig)
028 6 6
029 6 -
030 6 6
031 6 6 (niet aanwezig)
033 - 6
034 7 6
035 7 -
036 A 7 6
036 B 7 6
037 7 7
038 7 -
040 7 7
041 7 7
042 7 7
043 7 -
044 7 7
045 7 7
046 7 7
047 - -
048 - 7
049 - 7
Officiële vergaderingen
040 1 1
041 1 1
045 1,15 -
051 - -
052 1 -
053 1 -
054 1 -
055 1 -
057 - -
058 - -
059 - -
060 1 -
061 1 -
062 1 1
063 1 -
064 1 1
065 1 -
066 1 1
067 1 -
068 1 -
069 1 -
070 1 -
071 1 -
072 1 -
073 1 - (niet aanwezig)
073 A - -
073 B - -
074 1 1
075 1 -
076 2 -
080 2 -
081 - -
083 2 -
084 - -
085 2 -
085 A 2 -
086 2 -
088 AB 2 -
089 IO 2 -
090 OBD 2 -
091 2 -
092 IN 2 -
093 NT 2 -
094 NT 2 -
095 RA 2 -
096 VO 2 2
097 OBD 2 -
098 AZ 2 -
099 INFO 2 -
100 2 - (niet aanwezig)
101 IN 3 -
102 RA - -
103 IN 3,4 -
104 INFO 3 -
105 AZ - 2
106 - 2
107 VO - -
108 RA - -
109 VO 3 -
110 VO 3 -
113 3 - (niet aanwezig)
114 VO 3 -
115 VO 3 -
116 VO 3 -
117 VO 3 -
118 RA 3 -
119 RA 3 -
120 RA 3 -
121 AB 3 -
122 AZ 3 -
123 DI 3 -
124 OBD 3 -
125 EC 3 -
126 NT 3 -
127 NT - 3
128 NT 3 3
129 NT 3 3
130 EC 3 3
131 EC 3 3
132 NT 3 -
133 OZ 3 -
134 NT 3 -
135 EC 3 -
136 RA 3 -
137 RA 3 -
140 AB 4 -
142 RA 4 -
143 RA 4 -
144 RA 4 -
147 OZ - -
148 AZ 4 -
149 EC 4 -
150 NT 4 -
152 IN 4 -
154 EC 6 -
156 D - 5
157 VO 5,6 5
158 VO 5 -
159 IN 5 -
160 AB 5 -
161 D - -
162 INFO 5 -
163 AZ 5 -
166 INFO - -
167 INFO - -
168 VO - 5
169 VO - -
170 VO - -
171 VO - -
173 AZ 6 -
175 VO - -
176 VO 6 6 (niet aanwezig)
177 AZ 6 6
177 VO 6 -
178 AZ 6 -
179 AZ 6 -
180 AZ 6 -
181 VO 6 -
182 EC 6 -
183 VO 6 - (niet aanwezig)
186 VO 7,8 -
187 VO - -
188 EC - 6
189 AZ 7 6
192 VO - -
193 VO - -
194 VO 7 -
200 AB 8 - (niet aanwezig)
201 AZ 8 -
202 DI 8 -
203 INFO 8 -
204 VO 8 -
205 VL 8 -
206 VO 8 -
207 VL 8 -
208 DI - -
209 VO 8 -
210 VO 8 -
212 INFO 9 -
214 AB 9 -
215 INFO 9 -
216 DI - -
218 10 -
219 10 -
221 AG 10 -
222 VO 10 -
223 VO 10 -
224 AB 10 -
225 INFO - -
226 DI - -
227 AZ - -
228 INFO - 10
229 INFO - 10,16
230 INFO 17 10
231 INFO - 10
232 INFO - 10
233 INFO - 10
234 INFO - 10
235 INFO - 10
236 INFO - 10
237 INFO - 10
238 INFO - -
239 INFO - -
240 INFO - -
241 INFO - -
242 INFO - -
243 INFO - -
244 INFO - -
247 AB 11 -
248 INFO - -
249 INFO - -
251 INFO - -
252 INFO - -
255I NFO - 12
256 INFO - 12
257 INFO - -
258 INFO - -
259 INFO - -
260 INF0 - -
261 INFO - -
262 INFO - 12
263 INFO - -
264 INFO - 12
265 INFO - -
266 INFO - -
267 INFO - -
268 INFO - -
269 INFO - -
270 INFO - -
271 INFO - 12
274 AZ - -
275 INFO - -
276 AB - -
277 INFO - -
278 INFO 13 -
279 INFO 13 -
280 INFO 13 -
281 INFO 13 -
282 INFO 13 -
283 INFO 13 -
287 INFO 13 -
288 INFO 13 -
289 INFO - -
290 INFO - -
291 INFO - -
292 INFO - -
293 INFO - -
295 INFO 14 -
296 INFO 14 -
297 INFO 14 -
298 INFO 14 -
299 INFO 14 -
300 INFO 14 - (niet aanwezig)
303 INFO - 14
304 INFO - -
305 INFO - -
306 INFO - -
308 AB 15 -
309 INFO 15 -
310 INFO 15 -
311 INFO 15 -
312 INFO 15 -
313 INFO 15 -
314 INFO 15 -
315 INFO 15 -
316 INFO 15 -
317 INFO - -
320 INFO 16 -
323 INFO 16,18 -
324 INFO 16,18 -
325 INFO 16,18 -
326 INFO 16 -
327 INFO 16 -
329 INFO - -
330 INFO 17 -
331 INFO 17 17
333 INFO - -
334 INFO - -
335 INFO - -
339 INFO 18 -
340 INFO 18 -
341 INFO 18 -
342 INFO 18 -
343 INFO 18 -
345 INFO 18 -
346 A 18 -
346 B 18 -
347 INFO 18 -
348 INFO 18 -
349 INFO - -
350 INFO - -
351 INFO - -
352 A 19 -
353 A 19 -
354 INFO - -
358 INFO - -
359 INFO - -
360 INFO - -
361 INFO - -
362 INFO 19 -
363 INFO - -
364 INFO - -
366 INFO 19 -
367 INFO 19 -
368 INFO 19 -
369 INFO 19 -
369 A 19 -
370 A 19 -
371 INFO 19 -
372 INFO 19 -
373 INFO 19 -
374 INFO 19 -
375 INFO 19 -
376 INFO 19 -
377 19 - (niet aanwezig)
378 INFO - -
379 INFO - 19
383 A 20 20,21
383 B 20 20,21
384 INFO 20 20
385 INFO 20 20
386 INFO 20 20
387 INFO 20 20
388 INFO 20 20
389 INFO - 20
390 INFO - 20,21
393 INFO 21 21
394 INFO 21 21
395 21 21
396 INFO 21 21
397 INFO 21,22 21,23
398 INFO 21,22 21,23
399 INFO 21 21
400 INFO 21 21
401 INFO 21 21
402 INFO 21,22 21,22,23,24
403 INFO 21 21
404 INFO 21 21
405 INFO 21 21
406 INFO 21 21
407 22 22
408 22 22
409 22 21,22
410 INFO 22 22
411 22 22
412 22 -
413 22 22
414 22 22
416 INFO 23 22,23
417 22 23 (niet aanwezig)
418 INFO 22 23
419 INFO 22 -
420 INFO 22 23
421 INFO 22 23
422 INFO 23 23
424 INFO - -
425 INFO - 23
426 INFO 24 24
427 INFO 24 24
428 INFO 24 24
429 INFO 24 23,24
431 INFO 24,25 24,25
432 INFO 24 24
433 INFO 24 24
434 INFO 24 24
435 INFO 24,25 24,25
436 INFO 24,25 24,25
439 INFO - -
440 INFO 25 25
441 INFO 25 25
444 AB - 25
445 INFO 27 25,27,28
446 INFO 27 25,27
447 27 27
449 INFO 27 27
450 INFO 27 27
451 INFO 27 27
455 INFO - -
456 INFO 28 28
457 INFO - -
458 INFO - -
460 INFO 28 28
462 - 28
463 INFO 29 28,29
464 INFO - -
465 INFO - -
466 INFO - -
467 - 29
470 INFO 30 30,32
473 INFO 30 -
474 INFO 30 -
475 INFO 30 -
476 INFO 30 -
479 A 30,31 30,31
479 B 30,31 30,31
479 C 30,31 30,31
479 INFO 30,31 -
481 INFO 31 30,31
482 INFO - -
485 INFO 31 31
486 INFO 31 31
487 INFO 31 31
488 INFO 31 31
489 INFO - -
490 INFO - -
491 INFO 32 -
492 INFO 32 32
494 INFO 35 31
495 INFO 32 32
496 INFO 32 32
497 INFO 32 32
498 INFO 32 32
499 INFO 32 32
500 INFO 32 32
502 INFO 32 -
503 INFO - -
504 INFO - -
505 INFO - -
506 INFO - -
507 INFO 33 -
508 INFO 33 -
509 INFO 33 -
513 - -
514 35 -
515 35 -
516 INFO 35 -
517 INFO 35 -
518 INFO 35 -
519 INFO 35 -
520 INFO 35 -
521 INFO 35 -
522 INFO 35 -
523 INFO 35 -
524 INFO 34 34
525 INFO 34,36 34,36
525 A 36 34,36
525 B 36 36
526 INFO 34,37 34,37
527 INFO 34 34
529 INFO - -
530 INFO - -
533 INFO 35 -
534 INFO 35 -
535 INFO 35 -
536 INFO 35,36 36
537 INFO 35,36,37 36
540 IN - 35
541 IN - 35
542 IN 36 36
543 INFO - -
544 INFO 36 36
546 AG 36 36
547 INFO - 36
548 INFO 36 36
549 INFO 36 36
550 INFO 36 -
551 INFO 37,38 37,38
552 INFO 37,38 37,38
553 INFO 37 37
554 INFO 37,38 37,38
555 INFO 37 37
555 A 37 37
556 INFO 37 37
557 INFO 37 -
558 37 37 (niet aanwezig)
558 A 37 37
558 B 37 37,38
559 INFO 37 37
562 INFO 37 -
563 INFO 38 37,38 (niet aanwezig)
564 38 37,38 (niet aanwezig)
567 INFO 38 38
568 INFO 38 -
569 INFO - 38
570 INFO - 38
571 INFO 39 38,39
572 INFO 39 39
573 INFO 39 -
574 39 39
575 INFO 39 39
576 39 39 (niet aanwezig)
577 INFO - 39
578 INFO 39 39
579 INFO 39 -
582 INFO 39 -
583 INFO 39 39
584 INFO - 39
585 INFO - 39
586 INFO - 39
587 INFO - 41
588 INFO - 39
592 - 40,41
593 INFO - 41
594 INFO - 41
595 INFO - -
597 39 41
598 - 41
599 - 41
600 - 41
601 - 41
602 - 41
604 INFO - 41
605 42 41
607 42 42
609 - 42
610 - 42
613 - 43
614 INFO 44 -
615 AG - 42,44
616 INFO - -
617 INFO 44 -
618 - 43
619 - 43
621 44 -
622 44 -
623 44 44,45
624 44 44
628 - 44,45
629 45 -
631 45,46 45,46
632 45 45
636 46 45,46
638 46 46
640 46 46
641 46,47 46,47
642 46 46
642 A 47,48 47
644 46 46
645 47 47
646 - 46
647 - 46
648 - 46
650 47 47
651 47 47
652 47 47
653 47 47
654 47 - (niet aanwezig)
656 48 48
657 48 48
659 48 48
660 48 -
661 48 -
662 INFO 48 48
664 49 49
665 49 -
666 - 49
667 - 49
668 50 -
670 - -
671 - 50
672 50 50
673 50 50
675 50 50
676 50 50
677 - 50 (niet aanwezig)
678 - 50 (niet aanwezig)
680 51 51
683 52,54 52
684 52 52,53
685 52 52
687 - 52
688 - 52
689 - 52
691 53 52,53
693 - 52
695 53 -
697 53 -
698 53 -
701 - -
702 - -
703 54 54
706 54 54
709 - 54 (niet aanwezig)
Nummers van agenda's en vergaderverslagen.
001 213 423 566
002 211 430 580
003 220 437 581
004 221 442 589
025 245 443 597
026 246 447 606
027 247 448 608
039 272 452 615
040 284 459 620
041 285 461 625
056 301 468 629
066 302 469 633
067 307 471 637
072 308 472 643
087 321 483 649
083 322 484 655
088 332 493 658
111 336 501 663
112 337 510 666
138 338 511 669
139 356 528 674
159 365 531 679
164 381 532 681
172 382 538 682
184 391 545 686
188 392 546 696
190 412 560 700
191 415 561 705
198 417 565 710
199
De agenda-nummers 23, 26, 40, 41 en 43 ontbreken.
De verslagen van de vergaderingen 11 en 13 ontbreken.
Beschrijving van de series en archiefbestanddelen
- STUKKEN VAN ALGEMENE AARD, 1
  - Verslagen, agenda's en bijlagen., 1978-1983; 1-6; 5 pakken en 1 omslag
    - Agenda's en verslagen van vergaderingen nrs. 1-54, 1978 nov. - 1983 mei, 1; omslag
      de verslagen 11 en 13 ontbreken alsmede de agenda's 23, 26, 40, 41 en 43.
    - Bijlagen van vergaderingen van de Programma-commissie de AVnrs. 001-100, 1978 okt. - 1979 mrt. 07, 2
    - Bijlagen van vergaderingen van de Programma-commissie de AVnrs. 101-300, 1979 mrt. 29 - 1980 feb. 14, 3
    - Bijlagen van vergaderingen van de Programma-commissie de AVnrs. 301-450, 1980 feb. 20 - 1981 jan. 13, 4
    - Bijlagen van vergaderingen van de Programma-commissie de AVnrs. 451-600, 1981 jan. 15 - 1982 apr., 5
    - Bijlagen van vergaderingen van de Programma-commissie de AVnrs. 601-710, 1982 mei - 1983 juni, 6
  - Ingekomen stukken, 1.1
    - Ingekomen stukken van diverse instanties., 1978-1983; 7-9; 3 pakken
      - Inkomende stukken van diverse instanties, 1978 - 1979, 7
      - Inkomende stukken van diverse instanties, 1980, 8
      - Inkomende stukken van diverse instanties, 1981 - 1983, 9
  - Uitgaande stukken, 1.2
    - Uitgaande brieven van de programmacommissie van diverse instanties en personen, afschriften., 1978-1983; 10; 1 omslag
- STUKKEN BETREFFENDE BIJZONDERE ONDERWERPEN, 2
  - Lijst met vragen die schoolkoppels zouden kunnen stellen over het functioneren van de IVB-cursus., 1979; 11; 1 stuk
  - Stukken betreffende samenwerking van de OBD's, PABO'S en nascholingsteams., 1979; 12; 1 omslag
  - Stukken van diverse nascholingsteams betreffende ideeën voor nascholingscursussen, met overzicht van trefwoorden., 1979-1980; 13; 1 pak
  - Stukken van diverse nascholingsteams betreffende ideeën voor nascholingscursussen. Met trefwoorden pedagogisch getinte thema's en observatie., 1979-1980; 14; 1 omslag
  - Stukken van diverse nascholingsteams betreffende ideeën voor nascholingscursussen. Met trefwoorden schoolwerkplan en zorgbreedte., 1979-1980; 15; 1 omslag
  - Stukken betreffende lesmateriaal voor nascholingscursussen., 1979-1981; 16; 1 pak
  - Stukken betreffende de installatie en de officiële beëindiging van de Programmacommissie Integratie KO/LO., 1979-1983; 17; 1 omslag
  - Nota van minister A. Pais betreffende wettelijke regeling inzake nascholing, met bijlage. Afschriften., 1980; 18; 2 stukken
  - Rapport evaluatie 1e jaar IVB 1979-1980., 19; 1 stuk
  - Nota betreffende een opzet van de brochure 'terugblikken en vooruitkijken'., 1983; 20; 1 stuk
  - Stukken betreffende lesmateriaal voor diverse voorscholingsdagen., z.d.; 21; 1 omslag
  - Nota van prof.dr. J.H.G.I. Giesbers (KUN) betreffende schoolgerichte nascholing, verzorging en 'inset'., z.d.; 22; 1 stuk
  - Nota's betreffende de IVB en NIB en de SWP., z.d.; 23; 1 omslag
  - Stukken betreffende de ontwikkeling van schoolwerkplannen, afschriften., z.d.; 24; 3 stukken
  - Schema's met aantekeningen van drs. Th. Oudkerk Pool betreffende 'het onderwijs van morgen'., z.d.; 25; 1 stuk
  - Nota werkmodellen 'individualisering en differentiatie'., z.d.; 26; 1 stuk
  - Nota over het functioneren van de basisschool in relatie tot haar omgeving., z.d.; 27; 1 stuk
  - Stukken betreffende een uiteenzetting van onderwijsopleidingen in Nederland., z.d.; 28; 1 omslag
    Engelstalig.
- WERKGROEPEN, 3
  - Verslagen van vergaderingen van de Werkgroep IVB-individueel, met bijlagen., 1981-1983; 29; 1 omslag
  - Verslagen van vergaderingen van de werkgroep culturele minderheden (CUMI) met bijlagen., 1981-1983; 30; 1 pak
- DOCUMENTATIE, 4
  - Publicaties, uitgebracht door de programmacommissie., 31